臺灣臺中地方法院民事裁定
                                   110年度監宣字第682號 
聲  請  人  邱平陽  

代  理  人  楊金秀  
相  對  人  邱朝勇  


上列當事人間聲請許可監護人行為事件，本院裁定如下：
    主    文
一、准許聲請人代為處分相對人所有如附表所示之不動產。
二、前項變賣所得價金應全部存入相對人申設之中華郵政股份有
    限公司豐原三民路郵局帳號00000000000000號帳戶內。
三、聲請程序費用由相對人負擔。
    理    由
一、聲請意旨略以：兩造為兄弟關係。相對人前經鈞院95年度禁
    字第388號宣告為禁治產人，惟原監護人邱清榮於民國104年
    8 月11日死亡，嗣經本院以104年度監宣字第1007號選定聲
    請人為相對人之監護人並指定邱凌瑜為會同開具財產清冊之
    人確定。因相對人有受看護、醫療等長期費用之需求，故有
    出賣相對人所有如附表所示不動產之必要，況如附表所示不
    動產為多人共有，適逢如附表所示不動產之相鄰土地之所有
    權人願以總價新臺幣（下同）258萬元承購，每一共有人得
    獲得51萬6,000元價金，此復經親屬團體會議及會開具財產
    清冊人之同意。爰依法聲請准予許可如附表所示之不動產等
    語。
二、按監護人對於受監護人之財產，非為受監護人之利益，不得
    使用、代為或同意處分。監護人為下列行為，非經法院許可
    ，不生效力：一、代理受監護人購置或處分不動產。二、代
    理受監護人，就供其居住之建築物或其基地出租、供他人使
    用或終止租賃。監護人不得以受監護人之財產為投資。但購
    買公債、國庫券、中央銀行儲蓄券、金融債券、可轉讓定期
    存單、金融機構承兌匯票或保證商業本票，不在此限，民法
    第1101條定有明文。該條規定依民法第1113條規定，於成年
    人之監護準用之。
三、經查：
（一）相對人前經本院以95年度禁字第388 號宣告為禁治產人，
      惟原監護人邱清榮於104年8月11日死亡，嗣經本院以104 
      年度監宣字第1007號選定聲請人為相對人之監護人並指定
      邱凌瑜為會同開具財產清冊之人確定等事實，業據本院調
      閱上開卷宗查閱無訛。此部分事實，首堪認定。
（二）相對人名下有如附表所示不動產之事實，業據聲請人提出
      土地登記第一類謄本在卷足參。又聲請人主張相對人目前
      仍需持續照護，為支付受監護宣告之人日後長期之照護及
      生活所需費用，須出售相對人所有如附表所示之不動產，
      已得會同開具財產清冊之人邱凌瑜等情，有戶籍謄本、親
      屬團體會議- 處分受監護宣告人財產、親屬系統表、會同
      開財產清冊之人邱凌瑜出具之同意書、土地買賣契約書在
      卷可稽，堪信聲請人上開主張為真實。
（三）本院審酌上情，認相對人已無工作能力，無收入以支應其
      日常生活所需費用，故將相對人所有如附表所示不動產予
      以處分，支付相對人每月生活所需費用，應屬為相對人之
      利益，故有處分相對人所有如附表所示不動產，以所得價
      款支付相對人生活所需費用之必要。從而，本件聲請核與
      法無不合，應予准許。
四、按監護人應以善良管理人之注意，執行監護職務。又監護人
    於執行監護職務時，因故意或過失，致生損害於受監護人者
    ，應負賠償之責。且法院於必要時，得命監護人提出監護事
    務之報告、財產清冊或結算書，檢查監護事務或受監護人之
    財產狀況，民法第1113條準用同法第1100條、第1109條第1
    項、第1103條第2項規定均有明示。本件聲請人即監護人處
    分相對人所有如附表所示之不動產或就其處分所得之金錢，
    自應盡善良管理人之注意義務妥適管理，並使用於受監護人
    之生活及養護療治所需費用。又為保護、增進受監護宣告人
    之利益，及有利於監督監護人管理變賣所得價金行為，爰併
    予諭知相對人所有如附表所示不動產出售所得價金應存入相
    對人申設之中華郵政股份有限公司豐原三民路郵局帳號0000
    0000000000號帳戶內。
五、依家事事件法第164條第2項，裁定如主文。
中　　華　　民　　國　　110 　年　　10　　月　　15　　日
                  家事法庭  法  官   陳玟珍
以上正本係照原本作成。                  
如不服本裁定應於送達後10日內向本院提出抗告狀，並繳納抗告
費新臺幣1,000元。
中　　華　　民　　國　　110 　年　　10　　月　　15　　日
                             書記官  陳淑華   
附表：
編號 種類 坐落位置 面        積（平方公尺） 權利範圍 1 土地 臺中市○○區○○段000000000地號 55.66 5分之1 2 土地 臺中市○○區○○段000000000地號 285.21 5分之1